臺灣高等法院刑事裁定
111年度抗字第135號
抗  告  人  臺灣宜蘭地方檢察署檢察官
受  刑  人  陳子呈




上列抗告人因聲請定受刑人應執行刑案件，不服臺灣宜蘭地方法
院中華民國110年12月29日裁定（110年度聲字第744號），提起
抗告，本院裁定如下：
    主  文
原裁定撤銷，發回臺灣宜蘭地方法院。                     
    理  由
一、原裁定意旨略以：受刑人陳子呈（下稱受刑人）犯如附表編
    號1至6所示案件，先後經法院判處如附表所示之刑，此有上
    開判決書及本院被告前案紀錄表等件附卷可稽。又受刑人所
    犯如附表所示各罪，均係於附表編號1所示之臺灣宜蘭地方
    法院（下稱宜蘭地院）109年度交簡字第153號判決確定日（
    即民國109年4月20日)以前所犯，固合於裁判確定前數罪併
    罰情形，然受刑人所犯如附表編號3至6所示之罪，與受刑人
    所犯另罪（即宜蘭地院109年度訴字第277號判決附表編號1
    至7、11所示之罪），曾經宜蘭地院109年度訴字第277號判
    決定其應執行刑有期徒刑2年6月確定，有上開判決書及本院
    被告前案紀錄表可證，又上開裁判並無因非常上訴、再審程
    序而撤銷改判，或有赦免、減刑，更定其刑而致原裁判定刑
    之基礎已經變動之情形。檢察官就上開受刑人所犯另罪（即
    宜蘭地院109年度訴字第277號判決附表編號1至7、11所示之
    罪）未併同聲請定執行刑，將已經裁判定應執行刑確定之數
    罪予以分拆，僅就原裁定附表編號3至6所示之罪重複與附表
    編號1、2所示之罪另定應執行之刑，自屬違反一事不再理原
    則，不應准許等語。
二、抗告意旨略以：
　㈠受刑人自108年6月4日起至109年4月26日止先後犯詐欺、行使
    偽造私文書、竊盜共12罪，雖經宜蘭地院以109年度訴字第2
    77號判決定刑2年6月確定，然扣除不符數罪併罰要件之受刑
    人於109年4月26日所犯詐欺罪（科處徒刑3月），其餘部分
    業經臺灣宜蘭地方法院檢察署（下稱宜蘭地檢署）檢察官將
    其中7罪與其另犯之他罪列為附表一；再將其中3罪與其另犯
    之他罪列為附表二聲請定刑，並經同法院准以110年度聲字
    第419號裁定就附表一部分合定應執行有期徒刑5年，就附表
    二部分合定應執行有期徒刑1年，嗣經受刑人於110年9月28
    日撤回抗告而確定；其後宜蘭地檢署檢察官發現109年度訴
    字第277號判決附表9尚有受刑人於109年4月5日所犯偽造私
    文書罪（科處有期徒刑4月）漏未聲請定刑，乃補列該罪與1
    10年度聲字第419號裁定附表二所列5罪合併聲請本件定刑等
    事實，有相關刑事判決、刑事裁定及執行案件資料表、刑事
    資料查註記錄表在卷可稽。
　㈡本件為受刑人聲請定刑之6罪，其犯罪時間皆在最早判決確定
    之附表編號1罪判決確定日（109年4月20日）以前，已符合
    刑法第50條第1項規定之「裁判確定前犯數罪」要件；且該
    附表編號6罪（即前述所指漏未聲請定刑部分），未曾與其
    他判決之罪刑合併定刑，自有聲請法院另以裁定合併定刑而
    予折減之必要。
　㈢觀諸最高法院110年度台非字第98號、110年度台非字第88號
    刑事判決之理由可知，最高法院刑事大法庭於110年9月15日
    所作成110年度台抗大字第489號裁定乃屬嗣後之法律見解變
    更，並無溯及自始效力，而足認宜蘭地院在上述法律見解變
    更以前，於110年7月19日作成准許拆解同法院109年訴字第2
    77號刑事判決定刑為2年6月之12罪當中10罪而分別與受刑人
    所犯他罪合併定刑之宜蘭地院110年度聲字第419號刑事裁定
    ，並非「違背法令」，亦不得就形式上對受刑人有利之上述
    拆分判決定刑結果提起非常上訴救濟。至於109年訴字第277
    號刑事判決原定執行刑，因經110年度聲字第419號刑事裁定
    拆分其中10罪與他罪合併定刑，致其定刑之基礎事實發生變
    動，則原判決所定執行刑即當然失效（最高法院109年度台
    抗字第927號刑事裁定意旨參照），且本件定刑聲請所補列
    之受刑人於109年4月5日所犯偽造私文書罪，未被110年度聲
    字第419號裁定列入定刑範圍内，即非就與該裁定完全相同
    之罪刑重複聲請定刑；揆諸前揭說明，自未違反一事不再理
    原則。　　
　㈣綜上所述，原審裁定以本件定刑聲請書之附表編號3至6罪曾
    經同法院109年度訴字第277號判決定刑2年6月確定，不得予
    以拆分另與他罪重複定刑為由駁回本件聲請，顯有適用法則
    不當之違背法令。爰依刑事訴訟法第403條第1項提起抗告，
    請求撤銷原裁定，更為適法之裁判。
三、經查，受刑人因犯如附表所示之罪，經如附表所示法院各判
    處如附表所示之刑，均經分別確定在案，且受刑人所犯如附
    表編號1至5所示之罪，曾經宜蘭地院以110年度聲字第419號
    裁定應執行有期徒刑1年（即該裁定附表二部分）確定等情
    ，有各該判決、宜蘭地院110年度聲字第419號刑事裁定及本
    院被告前案紀錄表等在卷可參，此部分事實堪以認定。惟本
    件檢察官係就受刑人所犯如附表編號1至6所示之罪定其應執
    行之刑，顯已「增加經另案判決確定合於數罪併罰之其他犯
    罪」（即原審附表編號6所示部分）而有另定應執行刑必要
    之情形，且宜蘭地院109年訴字第277號刑事判決原定執行刑
    亦因經110年度聲字第419號刑事裁定拆分其中10罪與他罪合
    併定刑，致其定刑之基礎事實發生變動，自亦失所附麗而歸
    於無效，故本件亦無檢察官將已經裁判定應執行刑確定之前
    開案件所示數罪予以分拆之情況，自無違反一事不再理原則
    ，原裁定誤以檢察官所為聲請違反一事不再理原則而予以駁
    回之，難謂適法。檢察官執前詞提起抗告，指摘原裁定不當
    ，為有理由，為保障受刑人權益及兼顧審級利益，應由本院
    撤銷原裁定，發回原審法院更為妥適之裁處。
據上論斷，應依刑事訴訟法第413條，裁定如主文。
中　　華　　民　　國　　111 　年　　1 　　月　　28　　日
                  刑事第十二庭  審判長法　官  陳如玲
　　　　　　　　　　　　　　　　　　　法　官  廖建瑜 
　　　　　　　　　　　　　　　　　　　法　官  魏俊明
以上正本證明與原本無異。
如不服本裁定，應於收受送達後五日內向本院提出抗告狀。
                                      書記官  賴尚君
中　　華　　民　　國　　111 　年　　1 　　月　　28　　日